# 上市公司股权激励回购价格调整及其会计处理

提问人：wc2006 时间：2017-09-10 21:31:56
请教陈老师和大家： 上市公司股权激励在员工离职后，在履行完股东大会审批手续后如何调整回购股权注销价格？假设公司 2016年实施员工股权激励并与 12 月完成了限制性股票授予和缴款验资， 2017 年公司年报实施现金分红。按照公司方案上在资本公积转增，股票分红，缩股，配股才调整并给了公式，没有提现金分红。股权激励计划共 6 年，前 3 年完成业绩后，后 3 年平均解锁。 问题1 ：以上情况 2017 年辞职员工的股权激励未解锁的股份的回购注销价格要调整吗？ 问题 2 ：该现金分红按照规定暂时存放公司，会计如何处理？这部分个人所得税金要交吗？如何处理？ 问题 3 ：辞职员工回购价多少？如何会计处理？ 谢谢大家指导。

回答人：chenyiwei
根据协议约定现金股利能否撤销而定。如果可以撤销的，则回购价格中需相应减去该前激励对象已经获得的现金股利金额。会计处理参照《企业会计准则解释第 7 号》第五条规定。

提问人：wc2006 时间：2017-09-11 20:34:17
陈老师：如何理解“协议约定现金股利能否撤销？"？是指在“协议”中有明确条款的表述吗？谢谢继续指教

回答人：chenyiwei
可以是明确表述能否撤销，也可以表述为一旦未解锁则现金股利是否追回，也可以表述为一旦未解锁情况下的回购价格是否需扣除已经获得的股利。

提问人：wc2006 时间：2017-09-12 15:54:40
陈老师：理解是不是如果没有约定，也没有出现过现金分红调整的公式。就表示是“不可撤销的”，实务中就是不需要调整回购注销价格的对吗？谢谢

回答人：chenyiwei
还是要看具体的协议约定，例如在发放现金股利后，是否同步调整回购价格。

提问人：wc2006 时间：2017-09-13 21:27:54
陈老师：继续麻烦就对于实际例子中该股权激励方案的规定和本次的现金分红调整方案，以下问题： 1 、以上情况 2017 年辞职员工的股权激励未解锁的股份的回购注销价格要调整吗？ 2 、方案中未提到“现金分红需要调整回购价格”？只有“资本公积金转增股份、派送股票红利、股票拆细或缩股、配股等事项”才要调整价格和数量，而且必须是即调整数量同时价格，保证最终的数量*价格不变对吗？ 3 、即使调整是不是公式也不对？应该公式就是=原来价格-现金分红价格？而不是现在的：P＝P0÷（ 1 ＋n）？ 4 、如何对照找到您解释的“协议约定现金股利能否撤销”的条款？ 5 、“公司进行现金分红时，激励对象就其获授的限制性股票应取得的现金分红在代扣代缴个人所得税后由公司代为收取，待该部分限制性股票解锁时返还激励对象；若该部分限制性股票未能解锁，公司在按照本计划的规定回购该部分限制性股票时应扣除代为收取的该部分现金分红，并做相应会计处理。”这段如何理解？ 是不是表示：（ 1 ）现金分红不进个人账户，保留在公司账户？（ 2 ）这样如何扣缴“个人所得税”呢？（ 3 ）这部分税收如果解锁如何处理？如果不解锁回购了如何处理？是个人承担还是公司承担。 谢谢陈老师解答，附件是方案和调整公告。谢谢

回答人：chenyiwei
你这些问题已经涉及到具体操作而不是单纯会计处理，对其中的操作问题建议咨询有实际操作经验的专业人士。